臺灣桃園地方法院刑事判決　　　　　　　 94年度易字第203號
公　訴　人　臺灣桃園地方法院檢察署檢察官
被　　　告　己○○
選任辯護人　邱鎮北律師
上列被告因詐欺案件，經檢察官提起公訴（九十三年度偵緝字第
二Ｏ一號），本院判決如下：
    主  文
己○○共同連續意圖為自己不法之所有，以詐術使人將本人之物
交付，處有期徒刑壹年。
    事  實
一、己○○與戊○○（業經判決確定），共同基於意圖為自己不
    法所有之概括犯意聯絡，推由戊○○於民國九十一年三月初
    某日，向不知情之甲○○借得桃園縣中壢市○○路一一四巷
    四號地下室後，即由己○○提供非其所有之磁盤一個、灌鉛
    骰子十餘個、遙控器二個，將磁盤裝設在該處之圓桌，而遙
    控器可操控灌鉛骰子，以此為賭具，或推由戊○○，或由己○○招徠在附近菜市場做生意之丁○○、丙○○○夫妻前來
    賭博，使丁○○、丙○○○誤認戊○○、己○○作莊係以丟
    擲骰子之自然機率取決輸贏，因此陷於錯誤，自九十一年三
    月初至九十一年四月十一日止，連續前往該處十餘次，均以
    現金或記帳賭玩。賭法係以五顆骰子論輸贏，五顆點數相同
    最大，次為四顆，再來為連號之「順」，其次為三顆相同，
    二顆相同，最小為五顆均不同，每作莊一次，即換由同場賭
    博之人輪流作莊，而作莊者，可單挑下注最大之賭客，此時
    其他參與者則不計輸贏，因此，當輪由戊○○、己○○作莊
    ，而丁○○或丙○○○下最大注時，其二人即以遙控器操控
    骰子點數，讓丁○○、丙○○○贏少輸多，予以單吃，期間
    僅一次係丁○○、丙○○○二人同往，其餘均係個別前往。
    戊○○、己○○等人以此方式向丁○○、丙○○○，先後合
    計詐得新臺幣三百三十萬元。嗣於同年四月十一日下午五時
    許，丙○○○在上址賭博時，發覺有異，召喚張劍輝前來以
    磁鐵檢驗骰子，發覺遭灌鉛，當場將該賭桌拆解，發覺裝有
    磁盤及遙控裝置，而悉上情。
二、案經丁○○、丙○○○訴請臺灣桃園地方法院檢察署檢察官
    偵查起訴。
    理  由
一、訊據被告己○○矢口否認有何詐欺丁○○、丙○○○之行為
    ，辯稱：中壢市○○路一一四巷四號地下室賭場是戊○○主
    持的，伊只是去捧場，伊與丁○○、丙○○○夫婦很熟，會
    相互邀著去該賭場賭博，並無詐賭情事，本件係遭戊○○誣
    陷云云。選任辯護人為被告辯護指：戊○○為本案共同被告
    ，所供矛盾，並欠缺補強證據，不得據以認定犯罪事實，戊○○無非係為分擔和解金額，始誣指被告共犯。經查：
  (一)上開詐欺之犯罪事實，業據共犯戊○○坦承不諱，並經證人
    丁○○、丙○○○指訴在卷，復據證人張劍輝證述確實有磁
    盤及灌鉛骰子等情可參（見九十一年度偵字第八八一三號影
    卷第三十六頁背面至第三十七頁），且有經拆毀之賭桌、磁
    盤、遙控器及骰子之照片附卷可資佐證，且戊○○所涉本件
    共同詐欺之犯行，並經本院於九十二年四月三十日以九十二
    年度易字第三四五號刑事判決（下稱前案）判處有期徒刑一
    年，嗣經臺灣高等法院於九十二年八月二十日以九十二年度
    上易字第一六八六號刑事判決駁回上訴確定，已見共犯戊○○之自白與事實相符。
  (二)被告己○○雖辯稱：中壢市○○路一一四巷四號地下室賭場
    是戊○○主持的，伊只是去捧場，伊與丁○○、丙○○○夫
    婦很熟，會相互邀著去該賭場賭博云云。惟查，有關被告與
    戊○○如何共同詐賭等情，業據共犯戊○○於本案偵查中供
    稱：伊是因為賭博認識己○○，是己○○主動邀伊共同詐賭
    ，所有事情都由己○○發落（見九十二年度他字第九六五號
    偵查卷第十九頁），並於前案二審審理時仍供稱：伊有詐賭
    ，與己○○一起做，目標只有丁○○夫妻各等語明確（見九
    十二年度上易字第一六八六號影卷第三十頁），參以證人即
    告訴人丁○○於本院審理時陳稱：己○○每天都會到伊的攤
    位找伊聊天，並找依伊去賭博，有時戊○○也會找伊，除了
    己○○、戊○○外，沒有人會找伊去賭博，伊去環西路賭場
    玩第一次之後，己○○就幾乎天天來伊的攤位找伊聊天，或
    找伊去賭博（見本院九十四年六月三十日審判筆錄）；於前
    案審理時更堅稱：己○○從頭到尾都有設賭（見本院九十二
    年度易字第三四五號卷第三十八頁）各等情，被告己○○若
    非別有所圖，以其與丁○○先前並無深交，焉有如此熱絡與
    丁○○往來，並頻頻邀請丁○○前往賭場賭博之理？足見共
    犯戊○○所稱：其與被告以丁○○夫妻為詐賭目標等語，應
    屬信實。又共犯戊○○於前案審理中雖曾供稱：除被告外，
    另有鐵牛、乙○○、陳安田等人也是共犯，惟嗣後已否認乙○○、鐵牛、陳安田等人為共犯，至於就被告己○○，則始
    終堅指與其共犯，若非被告確有參與犯罪，戊○○何以指述
    不移？況戊○○指述被告共犯，雖能為其分擔民事和解金額
    ，惟是否能實際履行賠償責任，仍屬未定之天，且戊○○若
    確以此為動機而任意誣攀，豈不應堅稱前開鐵牛等多人為其
    共犯，甚或捏造更多人共犯之情節，何以最終僅指述被告一
    人？益見被告與戊○○共同為本件設局詐賭犯行，情極明灼
    ，被告未能舉證證明共犯戊○○有何誣攀構陷之證據，被告
    及選任辯護人均率指：戊○○誣陷被告云云，自非可採。
  (三)綜上論述，本件事證明確，被告詐欺犯行堪以認定。
二、按交付財產之一方，雖存有不法原因，但究係由於受詐欺而
    為交付，就實施詐欺之一方而言，乃係基於不法所有之意圖
    ，騙取他人財物，致使蒙受財產上損失，殊不得以對方有不
    法原因而免於詐欺取財之罪責。本件被告對丁○○、丙○○○所為，就外觀上雖涉賭博不法，然核被告所為，依上揭所
    述仍係犯刑法第三百三十九條第一項之詐欺取財罪。被告與
    戊○○，就上開犯行有犯意聯絡，行為分擔，為共同正犯。
    被告曾以一詐欺行為同時騙取丁○○及丙○○○之財物，為
    想像競合犯，應從一重處斷。被告先後多次犯行，時間緊接
    ，犯罪構成要件相同，顯係基於概括犯意為之，應依連續犯
    規定，以一罪論，並依法加重其刑。爰審酌被告因貪圖暴利
    ，涉犯本案，騙取告訴人之金額可觀，且臨訟飾詞卸責，顯
    無悔意，亦未補償告訴人損失等一切情狀，量處如主文所示
    之刑。
據上論斷，依刑事訴訟法第二百九十九條第一項前段，刑法第二
十八條、第五十六條、第三百三十九條第一項、第五十五條，罰
金罰鍰提高標準條例第一條前段，判決如主文。
本案經檢察官徐則賢到庭執行職務。
中　　華　　民　　國　　94　　年　　9 　　月　　8 　　日
                  刑事第八庭    審判長法　官  曾家貽
                                      法  官  吳為平
                                      法  官　袁雪華
上正本證明與原本無異。
如不服本判決，應於判決送達後10日內向本院提出上訴狀（應附
繕本），上訴於臺灣高等法院。
                                      書記官  邱仲騏
中　　華　　民　　國　　94　　年　　9 　　月　　8 　　日
附錄本案論罪科刑之法條：
中華民國刑法第339條第1項
(普通詐欺罪)
意圖為自己或第三人不法之所有，以詐術使人將本人或第三人之
物交付者，處五年以下有期徒刑、拘役或科或併科一千元以下罰
金。
